【裁判字號】    90,台上,203
【裁判日期】    900111
【裁判案由】    搶奪等罪
【裁判全文】
最高法院刑事判決                                  九十年度台上字第二○三號
    上  訴  人  甲○○
右上訴人因搶奪等罪案件，不服台灣高等法院高雄分院中華民國八十九年十月四日第
二審判決（八十九年度上訴字第九五六號，起訴案號：台灣高雄地方法院檢察署八十
七年度偵字第二一八三○號），提起上訴，本院判決如左：
    主  文
上訴駁回。
    理  由
搶奪罪部分：
按刑事訴訟法第三百七十七條規定，上訴於第三審法院，非以判決違背法令為理由，
不得為之。是提起第三審上訴，應以原判決違背法令為理由，係屬法定要件。如果上
訴理由狀並未依據卷內訴訟資料，具體指摘原判決不適用何種法則或如何適用不當，
或所指摘原判決違法情事，顯與法律規定得為第三審上訴理由之違法情形，不相適合
時，均應認其上訴為違背法律上之程式，予以駁回。本件原判決撤銷第一審不當之判
決，仍處上訴人甲○○搶奪他人之動產罪刑。已詳認定犯罪事實之依據及憑以認定
之理由，並對上訴人否認犯罪之辯詞，如何不足採信，均已依據卷內資料予以指駁及
說明，從形式上觀察，原判決並無任何違背法令之處。上訴人既與溫瑞永、小胖共謀
，推由溫某等下手搶奪，再由其覓得當舖，冒被害人名義，偽造契約書等典當所搶汽
車花用等情，其亦承認知悉部分犯行，原判決認定上訴人為共謀共同正犯，自非徒以
被害人指訴為唯一依據，採證尚無不合。上訴意旨未依據卷證資料，具體指摘原判決
如何違背法令，置原判決之論於不顧，仍執前詞為採證上之爭辯，難謂已符合首揭
法定上訴要件，其上訴違背法律上之程式，應予駁回。又裁判上一罪案件之一部分，
得提起第三審上訴者，其不得上訴第三審部分，依審判不可分原則，第三審法院亦應
併予審判，但以得上訴部分其上訴合法為前提。本件得上訴之搶奪部分，其上訴為不
合法，本院由程序上予以駁回，對於加重竊盜部分自無從適用審判不可分原則，併為
實體上審判，此部分既屬刑事訴訟法第三百七十六條第二款之案件，為不得上訴第三
審之案件，其上訴不合法，應併駁回。
誣告罪部分：
按刑事訴訟法第三百七十六條所列各罪之案件，經第二審判決者，不得上訴於第三審
法院，法有明文。本件上訴人另因誣告案件，原審係依刑法第一百七十一條第一項論
處罪刑，核屬刑事訴訟法第三百七十六條第一款之案件，依首開說明，既經第二審判
決，自不得上訴於第三審法院，上訴人竟復提起上訴，顯為法所不許。其上訴為不合
法，應予駁回。
據上論結，應依刑事訴訟法第三百九十五條前段，判決如主文。
中      華      民      國     九十     年      一      月     十一     日
                              最高法院刑事第六庭
                                  審判長法官  謝  家  鶴
                                        法官  洪  文  章
                                        法官  花  滿  堂
                                        法官  陳  世  淙
                                        法官  洪  佳  濱
      右正本證明與原本無異
                                              書  記  官
中      華      民      國     九十     年      二      月      五      日


司法院資訊處製作；財團法人民間司法改革基金會備份。
